臺灣高等法院刑事判決
110年度侵上訴字第106號
上  訴  人  臺灣基隆地方檢察署檢察官
上  訴  人
即  被  告  BA000-A108035B  （真實姓名年籍均詳卷）
選任辯護人  葛睿驎律師（法律扶助）  
上列上訴人等因被告家暴妨害性自主案件，不服臺灣基隆地方法
院109年度侵訴字第13號，中華民國110年3月2日所為之第一審判
決（起訴案號：臺灣基隆地方檢察署108年度偵字第4577號），
提起上訴，本院判決如下：
    主  文
上訴駁回。
    事  實
一、緣BA000-A108035B（真實姓名年籍詳卷，下稱甲男）係BA00
    0-A108035（真實姓名年籍詳卷，下稱乙女）之父親，與乙
    女間具有家庭暴力防治法第3條第3款所定之家庭成員關係。
    民國108年1月至7月間，二人與甲男之妻、乙女之母即BA000
    -A108035C（真實姓名年籍詳卷，下稱丙女）和乙女之子同
    住在位於基隆市○○區之住處（地址詳卷）。108年7月14日上
    午11時許，丙女外出工作之際，甲男見乙女獨自趴在丙女房
    間床上遊玩電動遊戲，竟基於強制性交之犯意，不顧乙女之
    反對，強行褪去乙女之衣褲後，親吻乙女之胸部及臉部，並
    以其陰莖插入乙女陰道之方式，對乙女強制性交得逞一次。
    嗣乙女於甲男完事後，立即逃離住處打電話報警，始查悉上
    情。
二、案經乙女訴由基隆市警察局移送臺灣基隆地方檢察署檢察官
    偵查起訴。
    理  由
甲、有罪部分：
壹、證據能力之說明
一、證人即告訴人乙女於警詢之陳述，為被告以外之人於審判外
    所為之陳述，既經上訴人即被告甲男及其選任辯護人否認此
    部分之證據能力（見本院卷第105頁），依刑事訴訟法第159
    條第1項規定，乙女於警詢之陳述自無證據能力。
二、按被告以外之人於審判外之言詞或書面陳述，除法律有規定
    者外，不得作為證據。又被告以外之人於審判外之陳述，雖
    不符合刑事訴訟法第159條之1至第159條之4之規定，但經當
    事人於審判程序同意作為證據，法院審酌該言詞陳述或書面
    陳述作成時之情況，認為適當者，亦得為證據；當事人、代
    理人或辯護人於法院調查證據時，知有同法第159條第1項不
    得為證據之情形，而未於言詞辯論終結前聲明異議者，視為
    有前項之同意。刑事訴訟法第159條第1項及第159條之5分別
    定有明文。本件檢察官、被告及其辯護人，就本判決所引用
    之被告以外之人於審判外之陳述，除前揭告訴人之警詢筆錄
    外，其餘於本院準備程序時均不爭執證據能力（見本院卷第
    105頁），且迄言詞辯論終結前均未聲明異議，經本院審酌
    該等證據之作成情況，核無違法取證或其他瑕疵，認均適為
    本案認定事實之依據，依刑事訴訟法第159條之5規定，均有
    證據能力。
三、又本件認定事實引用之卷內其餘非供述證據（詳後述），並
    無證據證明係公務員違背法定程序取得，依同法第158條之4
    規定反面解釋，均有證據能力。
貳、實體方面
一、認定事實所憑之證據及理由：
    訊據被告固坦承與告訴人乙女為父女關係，案發當時同住一
    處，惟矢口否認有何對乙女強制性交之犯行，辯稱：108年7
    月14日那天我有出去，回來的時候警察就來家裡，我沒有性
    侵乙女，因我們同住一個屋簷下，若她有心，也不是不可能
    取得我的細胞，我不知道為什麼她的胸部、陰道深部會有我
    的DNA，我測謊那天是被騙，測謊的人叫我講假話，我講真
    話，就沒有過云云。惟：
（一）經查，被告係乙女之父，其與丙女、乙女之子於108年1月
      至7月間均同住在基隆市○○區之住處之事實，除據證人即
      告訴人乙女、乙女母親丙女分別於偵訊及原審證述明確外
      ，並為被告自始所坦認（見偵字卷第11頁、第95頁至第96
      頁、第169頁），復有被告、乙女之代號與真實姓名對照
      表、全戶戶籍資料查詢結果等（見偵字不公開卷第27頁至
      第29頁、第55頁至第57頁）附卷可佐，乙女與被告間具有
      家庭暴力防治法第3條第3款之家庭成員關係，此部分之事
      實，首堪認定。
（二）就當日案發經過，乙女於偵訊在社工陪同下證稱：我父親
      性侵我最後一次是108年7月14日早上11時許，當時在家裡
      我母親的房間內趴在床上打電動玩手機，房門沒辦法上鎖
      ，我父親走進房間，直接脫我的褲子，強行用他的陰莖插
      入我的陰道內，他有撫摸我的胸部，也有親吻我的胸部、
      臉部，他沒有戴保險套，他有射精在我體內，他把我全身
      脫光，我有跟他說不要、把他推開，但他還是對我性侵，
      結束後他威脅我要配合他，不然他就要殺我，案發時除我
      與父親外，沒有其他人在家，之後我衝出家，用我的手機
      打110報警，就去醫院跑流程等語（見他字卷第13頁至第1
      5頁）。其復於原審證稱：108年7月14日我父親性侵我，
      是我自己打電話報警，當時沒有其他人在場，我父親性侵
      我是在媽媽的房間，當時我在那個房間內躺在床上打手機
      遊戲，我父親進來房間，脫掉我身上的衣服，我有用手推
      拒絕他，他用嘴巴親我身體，用他的生殖器進到我的生殖
      器裡等語（見原審卷第98頁至第100頁、第107頁至第109
      頁）。由乙女之歷次證述可知，乙女對於被告有於上開時
      、地，利用乙女單獨在無法上鎖之丙女房間內的機會，除
      親吻其身體，復不顧乙女反對，以其陰莖插入乙女之陰道
      強制性交得逞之主要基本事實及情節，所述前後吻合一致
      。
（三）觀諸乙女指證被告對其實施強制性交行為之時間、地點、
      手段、方式等重要情節均十分詳盡且一致，所為證詞具體
      、明確，前後互核並無重大出入，其明確證述被告不顧其
      雖有推開、表達不要之動作，仍執意性侵乙女（見偵字卷
      第18頁，原審卷第109頁），倘非其親身經歷而印象深刻
      ，實難想像乙女會對自己的父親對己性侵清楚詳細描述過
      程而為一致之具體證述。雖因被告質之乙女證述前後不一
      ，而乙女對於自己平日工作之薪水去向部分，於偵訊證稱
      ：之前我的薪水全部都交給我媽媽等語（見他字卷第17頁
      ），於原審改證稱：我的錢全部給我爸爸，他就是直接站
      在我打工的門口然後向我拿錢等語（見原審卷第105頁至
      第106頁）。即乙女就所賺金錢係交於父親或母親乙事，
      前後陳述不同，且與丙女於原審證稱：我有跟乙女收房租
      ，一個月新臺幣（下同）7000元，是乙女直接用現金拿給
      我等語（見原審卷第112頁至第113頁），略有不同，然此
      均屬人之記憶中較為枝微末節之片段、細節，與個人之記
      憶能力有關，而人類對於事物之注意及觀察，有其能力上
      之限制，未必如攝影機或照相機般，對所發生或經歷的事
      實能機械式無誤地捕捉，自難期其如錄影重播般地將過往
      事物之原貌完全呈現。此外，原審詢問乙女關於被性侵之
      相關過程時，社工B660100亦在最後補充表示：乙女剛才
      交互詰問時，她其實談到性行為的過程就會呈現身體抖動
      ，然後緊張不安，或是想哭的情緒等語（見原審卷第118
      頁），觀諸乙女於到庭作證時所呈現之身心狀態，與一般
      性侵受害者於陳述身體遭侵犯過程時情緒上低落、排斥、
      極度惶恐之真摯反應復屬相當，足徵乙女所為指證，並非
      無的放矢或憑空杜撰，自不得僅以乙女陳述是否有拿薪水
      回家此與本案無直接關係乙事前後存有差距，即遽認其所
      述均屬不實，進而全盤否定其證言之真實性。
（四）按性侵害被害人之證述，固須補強證據以擔保其供述之真
      實性；然此所謂補強證據，並非以證明犯罪構成要件之全
      部事實為必要，倘得以佐證其證言非屬虛構，能予保障所
      陳述事實之真實性，即已充足，且得據以佐證者，雖非直
      接可以推斷該被告之犯罪，但以此項證據與被害人之陳述
      為綜合判斷，若足以認定犯罪事實者，仍不得謂非補強證
      據。而法院認定事實並不悉以直接證據為必要，其綜合各
      項調查所得之直接、間接證據，本於合理之推論而為判斷
      ，要非法所不許（最高法院108年度台上字第162號判決意
      旨參照)。又性侵害犯罪具有隱密性質，未必有第三人親
      見其事，若加害人否認犯行，往往淪於雙方各執一詞之困
      境，故若有證人陳述其於案發後親見被害人之身體跡證暨
      相關當事人對該性侵害事件之反應，足以增強被害人證述
      之憑信性者，自非不得作為被告犯罪之補強佐證（最高法
      院101年台上字第6571號判決意旨參照）。是以，參酌下
      列事證：
　１．乙女於108年7月14日報案後，於同日經長庚醫療財團法人基
      隆長庚紀念醫院（下稱基隆長庚醫院）受理疑似性侵害事
      件驗傷診斷書檢驗結果為外陰紅腫、小陰唇擦傷、處女膜
      舊撕裂傷等情，有基隆長庚醫院108年7月14日受理疑似性
      侵害事件驗傷診斷書附卷可參（見偵字卷第43頁至第47頁
      ）。因乙女已生育一子，其處女膜有舊傷乃正常情形，惟
      若乙女係自願與他人發生性行為，陰部當不致於有擦傷之
      傷勢，乙女之證述已非虛妄。
　２．又經醫生對乙女採證送驗後發現，在乙女之胸部棉棒、陰道
      口棉棒精子細胞層檢出同一男性體染色體DNA-STR型別，
      與被告之體染色體DNA-STR型別相符；又乙女陰道深部棉
      棒精子細胞層之體染色體DNA-STR型別為混和型，該混和
      型別排除乙女本身DNA-STR型別後其餘外來型別與被告型
      別相符，研判該外來型別來自被告之機率較隨機人之機率
      高等情，有內政部警政署刑事警察局108年9月10日刑生字
      第1080071601號鑑定書附卷可按（見偵字卷第83頁至第86
      頁）。衡情，以乙女已為成年人之情形下，縱與父親同居
      一室，胸部、陰道口等身體之私密部位會留有被告之細胞
      ，已屬罕見；甚至在乙女之陰道深部竟能驗得精子細胞，
      而該精子細胞層之體染色體DNA-STR型別與被告型別相符
      ，佐以乙女事後立即打電話報警之舉動，前揭乙女指訴被
      告以陰莖插入其下體之方式性侵，上開鑑定書適為被告確
      有性侵乙女之強而有力之補強證據。
  ３．綜上各情並與乙女之前開證述為綜合判斷，足認乙女於偵訊
      及原審關於被告對其為強制性交行為之證述堪信為真實。
      　
（五）被告雖以前詞置辯，惟：
  １．乙女詳細指訴其遭被告性侵過程之主要事實前後一致，業見
      前述，被告與乙女為父女關係，被告復供稱：我們雙方沒
      有仇恨，只是天天吵架等語（見偵字卷第14頁），實難想
      像乙女會先計畫取得被告DNA檢體、精子，再刻意弄傷自
      己下體，並將被告之精子放入自己陰道深部而誣指被告對
      其性侵。是以，被告辯稱乙女與被告同住一個屋簷下，乙
      女有機會可取得其DNA檢體，再刻意陷害云云，顯不可採
      。
　２．被告雖以依乙女每月賺取之薪水，應可輕易在外租屋，如其
      持續遭被告性侵，何不搬離住家云云。然乙女於原審證稱
      ：我之前遭被告性侵後，不知道跟誰講，然後很害怕，也
      不知道要去哪裡，而且我在外面工作也沒有認識到其他的
      新朋友，我曾經跟一個朋友說，但他說我是不是有被害幻
      想症，要我去看精神科，他不相信我，我是在類似小吃店
      的地方工作，薪水有時有2萬元，有時候不到，且領到薪
      水後，就會被爸媽拿走，我也不知道怎麼拒絕等語（見原
      審卷第101頁至第106頁）。乙女證述自己沒有願意相信自
      己說法的朋友，雖有賺錢，但大多會被父母拿走，身無閒
      錢如何在外租屋，其也不知道要去哪裡之說法，適與丙女
      於原審證稱：被告跟我們一起住，我跟乙女還有她兒子一
      起睡，她兒子都是我在照顧，我去工作時就由被告或告訴
      人阿姨在顧等語（見原審卷第110頁至第111頁），乙女之
      孩子仍須被告及丙女照料，倘自行在外租屋，無人可照顧
      稚子，其沒有特意另行租屋，與常情無違，自不能以乙女
      有工作、生活上有餘裕可自行租屋而反推認被告沒有性侵
      乙女。況，由事發後丙女所發予乙女之MESSENGER對話訊
      息截圖照片共9張之內容可知，丙女除向乙女發訊息及照
      片表示，眼鏡被乙女兒子弄壞，要求乙女賠償5千元，及
      自己以後不上班，要求乙女奉養等（見偵查不公開卷第59
      頁至第61頁），益徵乙女經濟上仍受制於父母之證述，當
      非虛構。
　３．丙女固於偵訊證稱：那天不知道是星期六或星期日，乙女回
      來，被告把她趕出去，乙女對她爸說「看啥」，後來就跑
      出門，出門好幾天，回來就說被告性侵她，乙女陷害她爸
      ，她爸沒有對她怎樣等語（見偵字卷第91頁、第168頁）
      ；並於原審證稱：這件事情（即本案被告強制性交乙女之
      事）絕對不會有，乙女沒有對我說過被告有對她做一些不
      好的事情，這根本就沒有發生的事情，108年1月至7月間
      ，乙女住在家裡，她的神色沒什麼異常，就是沒大沒小等
      語（見原審卷第111頁至第112頁）。然性侵害犯罪本具隱
      密性質，除加害人、被害人外，第三人往往無法親見其事
      ，且丙女於偵訊時證稱：案發當天早上我8點多出門，因
      為我9點上班，我回到家都晚上9點多了，我七月的時候整
      個月都在上班，沒有休息，108年1月至7月乙女都住我家
      ，她上班時間是下午4時到晚上11時等語（見偵字卷第91
      頁、第168頁），足見108年7月14日上午11時許發生本案
      時，乙女並未上班，而丙女需至工作地點上班而不在家，
      丙女既不在家，自無從知悉究竟有無發生性侵及性侵案件
      發生之經過。此外，乙女復於偵訊證稱：我在家裡都不會
      講話，我不想與我父親、母親、兒子講話等語（見他字卷
      第19頁、第21頁），佐以上開MESSANGER內容，丙女對乙
      女充滿抱怨言詞，乙女已讀不回，堪認其二人之母女關係
      不佳，乙女未向丙女透露其遭被告性侵乙事，尚與家內性
      侵案件之常情無違，丙女上開證述，顯係迴護被告之詞，
      不足為有利被告之認定。
　４．至於偵查中檢察官囑託內政部警政署刑事警察局對被告以熟
      悉測試法及區域比對法進行測謊鑑定，結果認：被告對：
      「㈠你有沒有將生殖器插入BA000-A108035的陰道？答：沒
      有。㈡有關本案，你有沒有將生殖器插入BA000-A108035的
      陰道？答：沒有」並未完全說實話，鑑定結果認受測人BA
      000-A108035B（被告）於測前會談否認將生殖器插入BA00
      0-A108035（乙女）的陰道，經測試結果呈不實反應，雖
      有該局108年11月29日刑鑑字第1080500755號鑑定書、測
      謊鑑定資料表、測謊鑑定說明書、測謊圖譜分析量化表、
      測謊（Polygraph ）儀器測試具結書、圖譜等在卷可稽（
      見偵字卷第111頁至第129頁），被告既有前揭抗辯，依此
      ，測謊鑑定結果自不能憑為有利於被告之證明。
（六）綜上所述，本案事證已臻明確，被告之上開犯行，洵堪認
      定，應予依法論科。　　　
二、論罪：
（一）按「家庭暴力」，指家庭成員間實施身體或精神上不法侵
      害之行為；而「家庭暴力罪」，係指家庭成員間故意實施
      家庭暴力行為而成立其他法律所規定之犯罪，家庭暴力防
      治法第2條第1款、第2款定有明文。查，被告與乙女為父
      女，彼此間屬家庭暴力防治法第3條第3款所稱家庭成員關
      係，已如前述。被告對乙女所為強制性交之行為，屬於家
      庭成員間實施身體上不法侵害之行為，自該當家庭暴力防
      治法所稱之家庭暴力罪，惟因家庭暴力防治法之上開條文
      並無罰則規定，應依刑法之規定予以論處。
（二）又按刑法所稱性交，係指以性器進入他人之性器、肛門或
      口腔，或使之接合；或以性器以外之其他身體部位或器物
      進入他人之性器、肛門，或使之接合而言，刑法第10條第
      5項規定甚明。被告對乙女為強制性交行為，係犯刑法第2
      21條第1項之強制性交罪；被告對於乙女強制性交時，另
      親吻胸部及臉部等猥褻行為，為強制性交之低度行為，應
      為其強制性交之高度行為所吸收，不另論罪。
三、維持此部分原判決之理由：
　　原審就此部分以被告之罪證明確，適用刑法第221條第1項等
    規定，並審酌被告與乙女為父女關係，竟悖於人倫，趁乙女
    居於家中，對其為強制性交，戕害乙女身心健康及人格發展
    甚鉅，惡性重大，應予嚴懲，且於偵查、審理中始終否認犯
    罪，毫無悔改之心，犯後態度不佳，兼衡被告無前科及其犯
    罪動機、目的、手段、於審理時自述國小之教育程度、從事
    泥作業之生活狀況等一切情狀，量處有期徒刑五年二月。核
    其認事用法，並無違誤，量刑亦稱妥適。被告上訴否認犯罪
    ，為無理由，應予駁回。
乙、無罪部分：　　
一、公訴意旨另以：被告基於強制性交之犯意，不顧乙女之意願
    ，自108年1月間起至108年4月間止，在基隆市○○區之住處內
    ，趁丙女不在家之際，以每月至少二次之頻率以其陰莖插入
    乙女陰道之方式，對乙女強制性交得逞共計八次。於108年5
    月間乙女逃離家中數日後又返回家中。被告仍於108年6月中
    ，在基隆市○○區住處之客廳內飲酒後，基於強制性交之犯意
    ，不顧乙女之反對，以其陰莖插入乙女陰道之方式，對乙女
    強制性交得逞一次。因認被告涉犯刑法第221條第1項之強制
    性交罪嫌，共九罪等語。
二、按犯罪事實應依證據認定之，無證據不得認定其犯罪事實；
    又不能證明被告犯罪者，應諭知無罪之判決，刑事訴訟法第
    154條第2項及第301條第1項分別定有明文。再者，事實之認
    定，應憑證據，如未能發現相當證據，或證據不足以證明，
    自不能以推測或擬制之方法，為裁判基礎；認定犯罪事實所
    憑之證據，雖不以直接證據為限，間接證據亦包括在內，然
    而無論直接或間接證據，其為訴訟上之證明，須於通常一般
    之人不致有所懷疑，而得確信其為真實之程度者，始得據為
    有罪之認定，倘其證明尚未達到此一程度，而有合理之懷疑
    存在時，即無從為有罪之認定。另刑事訴訟法第161條第1項
    規定，檢察官就被告犯罪事實，應負舉證責任，並指出證明
    之方法，是檢察官對於起訴之犯罪事實，應負提出證據及說
    服之實質舉證責任，倘其所提出之證據，不足為被告有罪之
    積極證明，或其指出證明之方法，無從說服法院以形成被告
    有罪之心證，基於無罪推定之原則，自應為被告無罪判決之
    諭知，最高法院40年台上字第86號、76年台上字第4986號、
    92年台上字第128號著有判例可資參照。
三、公訴意旨認被告此部分涉犯強制性交罪嫌，無非係以：⑴證
    人乙女之證述，⑵證人丙女之證述，⑶前揭108年9月10日鑑定
    書及同年11月29日測謊鑑定書等，為其論據。
四、訊據被告否認此部分有何性侵犯行，辯稱：乙女自稱被告從
    其國小、國中開始對其性侵，次數超過100次，然此對於少
    女而言，應屬極大創傷，但本事件爆發前，被告均未曾聽聞
    乙女有報警或向任何人提起或求救之訊息，且乙女現有工作
    ，自承每月收入2萬元左右，可輕易在外租屋，何需交房租
    給丙女，繼續與被告同住等語。
五、本院認：
　　有關被告是否有於108年1月間起至108年4月間止及同年6月
    性侵乙女乙事，乙女於偵訊證稱：107年農曆過年前至108年
    7月，5月時我雖然有逃跑出去，不過沒幾天就回家了，這段
    期間被告每個月至少會性侵我二至三次，只是沒辦法記得詳
    細時間，但地點都是在家裡，被告每一次性侵都是用他的陰
    莖插入我陰道內，另108年6月中旬那次性侵，是在白天，被
    告喝醉酒，我在客廳看電視，被告的手就一直過來摸我全身
    ，我很生氣跑出去門口，但他在門口把我抓回來，直接在客
    廳性侵我，他是用陰莖插我的陰道，並撫摸我全身，結束後
    我自己把衣服穿起來等語（見他字卷第17頁至第19頁）；於
    原審則證稱：108年1月至7月間被告性侵我很多次，次數我
    沒有辦法記得，也不記得108年6月那次的情形等語（見原審
    卷第99頁至第100頁）。因乙女無法詳細說明其108年1月至4
    月間及同年6月遭被告性侵之次數及相關情節，需有其他補
    強證據佐證所陳為真，然依卷附前揭生物跡證鑑定書，僅能
    證明108年7月14日檢查當時乙女胸部、陰道深部有與被告DN
    A-STR型別相符之體染色體，而乙女指稱被告於108年1月間
    起至同年4月、同年6月性侵乙女乙事，時間至少已相隔月餘
    ，甚至有半年之久，自無從佐證乙女所指為真，又上揭測謊
    鑑定書，因僅以被告有無將生殖器插入告訴人的陰道為測試
    問題，被告之測試結果雖呈不實反應，然該問題並無法區辨
    被告何次強制性交行為所述不實，上揭事證皆無從補強公訴
    意旨所指此部分犯罪情節。因被告被訴強制性交罪屬一罪一
    罰之重罪，各次犯罪事實，各別成罪，各處其刑，彼此互不
    相屬，自須有充足證據始能佐證被告犯行，而乙女此部分指
    證被告對其性侵之次數及情節，除其單一指訴外，尚乏確切
    之客觀證據佐證，自不足以積極證明被告此部分犯行。
六、檢察官不服原審此部分諭知被告無罪之判決，提起上訴，指
    稱：乙女指述被告108年1月至4月間、同年6月之強制性交情
    節大體一致，而本件測謊鑑定書係檢察官囑託刑事警察局對
    被告實施測謊所製作，程式上與形式上均符合正當程序要求
    ，自得採為乙女指訴真實性之佐證，且乙女收入有限，如隻
    身離家，何人扶養照顧幼子，原判決此部分認定被告無罪有
    違經驗及論理法則等語。
七、惟查：
（一）乙女雖指稱被告於108年1月至4月間、同年6月對其強制性
      交，然無法詳細說明遭被告性侵之次數及相關情節，而卷
      附生物跡證鑑定書採證時間距上開所指案發時間至少相隔
      一個月；又測謊鑑定書無法區辨被告何次強制性交行為所
      述不實，本件實無法單憑乙女之指述、鑑定書、測謊報告
      等資料，遽以推論被告確有於上開時間多次性侵乙女。
（二）再按檢察官就被告犯罪事實，應負舉證責任，並指出證明
      之方法，刑事訴訟法第161條第1項亦有明定，是檢察官對
      於起訴之犯罪事實，應負提出證據及說服之實質舉證責任
      ，倘其所提出之證據，不足為被告有罪之積極證明，或其
      指出證明之方法，無從說服法院以形成被告有罪之心證，
      基於無罪推定之原則，自應為被告無罪判決之諭知（最高
      法院92年台上字第128號判例意旨參照）。而證據之取捨
      與證據之證明力如何，均屬事實審法院得自由裁量、判斷
      之職權，茍其此項裁量、判斷，並不悖乎通常一般人日常
      生活經驗之定則或論理法則，又於判決內論敘其何以作此
      判斷之心證理由者，即不得任意指摘其為違法。茲原判決
      已詳敘就卷內證據調查之結果，而為綜合判斷、取捨，認
      不足證明被告確有檢察官所指訴之犯行，其得心證的理由
      已說明甚詳，且所為論斷從形式上觀察，亦難認有違背經
      驗法則、論理法則，或有其他違背法令之情形，自不容任
      意指為違法。本件檢察官起訴書所列證據及卷內訴訟資料
      ，已經本院逐一論證，參互審酌，無從獲得被告此部分有
      罪之心證，均如前述。檢察官上訴意旨，並未提出任何新
      事證，僅就原審採證及認事再為爭執，以檢察官所提出之
      證據尚難遽認被告有何此部分強制性交犯行，認上訴意旨
      核無理由，其此部分之上訴應予駁回。　　
據上論斷，應依刑事訴訟法第368條，判決如主文。
本案經檢察官周慶華到庭執行職務。
中　　華　　民　　國　　111 　年　　3 　　月　　30　　日
                  刑事第二庭  審判長法　官  遲中慧
                                    法　官  李世華
                                    法　官  邱筱涵
以上正本證明與原本無異。
如不服本判決，應於收受送達後20日內向本院提出上訴書狀，其
未敘述上訴之理由者並得於提起上訴後20日內向本院補提理由書
（均須按他造當事人之人數附繕本）「切勿逕送上級法院」。
無罪部分，檢察官如不服本判決，應於收受送達後20日內向本院
提出上訴書狀，惟須受刑事妥速審判法第9條限制。其未敘述上
訴之理由者，並得於提起上訴後20日內向本院補提理由書(均須
按他造當事人之人數附繕本)「切勿逕送上級法院」。
刑事妥速審判法第9條：
除前條情形外，第二審法院維持第一審所為無罪判決，提起上訴
之理由，以下列事項為限：
一、判決所適用之法令牴觸憲法。
二、判決違背司法院解釋。
三、判決違背判例。
刑事訴訟法第 377 條至第 379 條、第 393 條第 1 款之規定，
於前項案件之審理，不適用之。
                                    書記官  張玉如
中　　華　　民　　國　　111 　年　　3 　　月　　31　　日
附錄本案論罪科刑法條全文：
中華民國刑法第221條（強制性交罪）
對於男女以強暴、脅迫、恐嚇、催眠術或其他違反其意願之方法
而為性交者，處三年以上十年以下有期徒刑。
前項之未遂犯罰之。